Inventaris van het archief van de Raad voor het Kwekersrecht, (1906-) 1941-1980 (-1985)
Nationaal Archief, Den Haag
- RAAD VOOR HET KWEKERSRECHT, 1
  - STUKKEN BETREFFENDE BIJZONDERE ONDERWERPEN, 1.2
    - Taakuitoefening, 1.2.2
      - Registratie van gewassen, 1.2.2.1
        - Algemeen, 1.2.2.1.0
          - Stukken betreffende het vraagstuk op welke wijze nauwere samenwerking kan worden verkregen tussen de verschillende instanties, die direct of indirect te maken hebben met de uitvoering van het Kwekersbesluit 1941., 1946; 52; 1 omslag
          - Stukken betreffende de deelname aan de werkzaamheden van de Commissie van voorbereiding voor een Centraal Orgaan ten aanzien van de vraagstukken op het terrein van zaaizaad en pootgoed., 1946 - 1949; 53; 1 omslag
          - Stukken betreffende het faillissement van de Nederlandsche Elitezaad Maatschappij NV (NEM) te Hillegom en de overdracht van enkele rassen van gewassen van de NEM aan D. van der Ploeg's Zaadteelt en Zaadhandel NV te Zwijndrecht., 1946 - 1957; 54; 1 omslag
          - Stukken betreffende het verstrekken van inlichtingen aan de rechterlijke macht in verband met strafzaken inzake inbreuken op het kwekersrecht., 1949 - 1963; 55; 1 pak
          - Stukken betreffende de besprekingen met vertegenwoordigers van het Landbouwschap en de Nederlandse Kwekersbond over de financiering van de kwekersvergoedingenfondsen in verband met de kosten van het kweekwerk., 1956 - 1960; 56; 1 pak
          - Stukken betreffende het behandelen van aanvragen tot het verkrijgen van zelfstandigheidsverklaringen voor rassen van gewassen., 1960 - 1967; 57; 1 pak
          - Brief aan het Instituut voor Rassenonderzoek van Landbouwgewassen (IVRO) betreffende de opmerkingen op het ontwerp van de 44e Rassenlijst., 1968; 58; 1 stuk
          - Stukken betreffende de besprekingen tussen de Raad voor het Kwekersrecht, de Nederlandse Algemene Keuringsdienst, het Rijksinstituut voor het Rassenonderzoek van Cultuurgewassen en de Nederlandse Kwekersbond over rassenmengsels en mengrassen bij zelfbevruchtende granen., 1979; 59; 1 omslag
        - Onderzoek naar gewassen, 1.2.2.1.1
          - Correspondentie met het Instituut voor Rassenonderzoek van Landbouwgewassen over het rassenonderzoek bij landbouwgewassen in verband met de uitvoering van het Kwekersbesluit 1941., 1944; 60; 1 omslag
          - Stukken betreffende het geven van opdracht aan de Afdeling Merkenbureau van het Bureau voor de Industriële Eigendom te 's-Gravenhage voor het verrichten van onderzoek naar nieuwe rasnamen van gewassen., 1947 - 1957; 61; 1 pak
          - Stukken betreffende het verrichten van onderzoek door het Rijksinstituut voor Rassenonderzoek van Landbouwgewassen (IVRO) naar ter registratie aangeboden rassen van gewassen, uitgevoerd in opdracht van de Raad voor het Kwekersrecht., 1947 - 1971; 62-79; 9 pakken en 9 omslagen
            In verband met het niet compleet zijn van het archief van het Rijksinstituut voor Rassenonderzoek van Landbouwgewassen zijn deze dossiers in het archief van de Raad bewaard.
            - Algemeen, 1947 - 1958, 62
            - Aardappelrassen. 1947 - 1966, 63-67
              - Algemeen, 1947 - 1958, 63
              - 1947-1949, 64; 1 pak
              - 1953, 65; 1 pak
              - 1955-1958, 66; 1 pak
              - 1961-1966, 67
            - Erwtenrassen. 1948 - 1957, 68-70
              - 1948, 68; 1 pak
              - Foto's van erwtenrassen, 1948, 69; 1 pak
              - 1956-1957, 70; 1 pak
            - Gele Lupine, 1966, 71
            - Grassen, 1962 - 1971, 72
            - Haverrassen. 1948 - 1958, 73-74
              - 1948, 73; 1 pak
              - 1955-1958, 74; 1 pak
            - Stoppelknol, 1968, 75
            - Tarwerassen, 1950 - 1966, 76
            - Veldbonen, 1961, 77
            - Vlasrassen, 1948 - 1959, 78; 1 pak
              Met hiaten.
            - Winter- en zomergerstrassen, 1956 - 1961, 79
          - Stukken betreffende het afsluiten van overeenkomsten met houders van proefvelden ten behoeve van het onderzoek van rassen van tuinbouwgewassen., 1973 - 1976; 80; 1 pak
        - Registratie van landbouwgewassen, 1.2.2.1.2
          - Stukken betreffende het verlenen van het kwekersrecht voor nieuwe rassen van landbouwgewassen, geordend op aanvraagnummer., 1941 - 1983; 81-597; 517 omslagen
            Zie voor nadere ontsluiting de volgende indexen:
            bijlage 1: index op naam van rechthebbende van het kwekersrecht
            bijlage 2: index op het inschrijfnummer (niet te verwarren met het aanvraagnummer) in het Centraal/Nederlands Rassenregister; In het rassenregister worden in principe alleen rassen ingeschreven waarvoor het kwekersrecht is verleend. De rassen worden ingeschreven op aanvraag van de kweker. De Raad voor het Kwekersrecht draagt zorg voor de inschrijving van rassen.
            bijlage 3: index op naam van nieuwe rassen van landbouwgewassen.
            - 0001, 1942 - 1967, 81
            - 0005, 1942 - 1967, 82
            - 0006, 1942 - 1972, 83
            - 0007, 1942 - 1972, 84
            - 0008, 1942 - 1969, 85
            - 0009, 1942 - 1983, 86
            - 0010, 1942 - 1967, 87
            - 0011, 1942 - 1967, 88
            - 0012, 1942 - 1967, 89
            - 0016, 1942 - 1973, 90
            - 0025, 1942 - 1972, 91
            - 0026, 1942 - 1967, 92
            - 0027, 1942 - 1967, 93
            - 0028, 1942 - 1967, 94
            - 0030, 1942 - 1967, 95
            - 0036, 1942 - 1967, 96
            - 0037, 1942 - 1974, 97
            - 0039, 1942 - 1967, 98
            - 0052, 1942 - 1975, 99
            - 0073, 1942 - 1968, 100
            - 0075, 1942, 101
            - 0084, 1943 - 1970, 102
            - 0092, 1942 - 1967, 103
            - 0093, 1942 - 1967, 104
            - 0094, 1942 - 1975, 105
            - 0098, 1942 - 1967, 106
            - 0099, 1942 - 1967, 107
            - 0101, 1942 - 1968, 108
            - 0103, 1942 - 1968, 109
            - 0109, 1942 - 1967, 110
            - 0110, 1942 - 1968, 111
            - 0112, 1942 - 1968, 112
            - 0113, 1942 - 1971, 113
            - 0117, 1942 - 1967, 114
            - 0118, 1942 - 1967, 115
            - 0120, 1942 - 1972, 116
            - 0123, 1943 - 1972, 117
            - 0124, 1943 - 1967, 118
            - 0126, 1942 - 1967, 119
            - 0129, 1942 - 1968, 120
            - 0131, 1942 - 1970, 121
            - 0133, 1942 - 1967, 122
            - 0140, 1942 - 1976, 123
            - 0141, 1942 - 1976, 124
            - 0147, 1943 - 1971, 125
            - 0154, 1942 - 1968, 126
            - 0157, 1942 - 1969, 127
            - 0162, 1942 - 1967, 128
            - 0163, 1942 - 1980, 129
            - 0169, 1942 - 1967, 130
            - 0170, 1941 - 1972, 131
            - 0171, 1942 - 1972, 132
            - 0173, 1942 - 1972, 133
            - 0174, 1942 - 1967, 134
            - 0176, 1942 - 1968, 135
            - 0177, 1942 - 1968, 136
            - 0181, 1942 - 1967, 137
            - 0187, 1943 - 1972, 138
            - 0190, 1943 - 1972, 139
            - 0191, 1943 - 1972, 140
            - 0194, 1943 - 1967, 141
            - 0195, 1943 - 1967, 142
            - 0197, 1943 - 1967, 143
            - 0201, 1943 - 1967, 144
            - 0202, 1943 - 1973, 145
            - 0203, 1943 - 1968, 146
            - 0205, 1943 - 1968, 147
            - 0206, 1943 - 1968, 148
            - 0213, 1943 - 1967, 149
            - 0214, 1943 - 1968, 150
            - 0216, 1943 - 1968, 151
            - 0218, 1943 - 1967, 152
            - 0220, 1943 - 1967, 153
            - 0221, 1943 - 1968, 154
            - 0222, 1943 - 1968, 155
            - 0228, 1943 - 1967, 156
            - 0229, 1943 - 1967, 157
            - 0230, 1943 - 1975, 158
            - 0231, 1944 - 1971, 159
            - 0232, 1944 - 1967, 160
            - 0242, 1944 - 1967, 161
            - 0248, 1944 - 1967, 162
            - 0261, 1944 - 1967, 163
            - 0265, 1944 - 1972, 164
            - 0276, 1944 - 1967, 165
            - 0277, 1944 - 1968, 166
            - 0278, 1944 - 1971, 167
            - 0282, 1943 - 1967, 168
            - 0283, 1943 - 1968, 169
            - 0293, 1943 - 1979, 170
            - 0296, 1943 - 1973, 171
            - 0297, 1943 - 1967, 172
            - 0301, 1944 - 1967, 173
            - 0305, 1944 - 1967, 174
            - 0315, 1945 - 1967, 175
            - 0316, 1945 - 1972, 176
            - 0318, 1945 - 1967, 177
            - 0319, 1945 - 1972, 178
            - 0320, 1945 - 1967, 179
            - 0321, 1945 - 1967, 180
            - 0322, 1945 - 1967, 181
            - 0323, 1945 - 1967, 182
            - 0324, 1945 - 1967, 183
            - 0326, 1946 - 1968, 184
            - 0327, 1946 - 1972, 185
            - 0329, 1946 - 1967, 186
            - 0335, 1946 - 1967, 187
            - 0337, 1946 - 1967, 188
            - 0339, 1946 - 1977, 189
            - 0349, 1947 - 1972, 190
            - 0352, 1946 - 1968, 191
            - 0353, 1946 - 1968, 192
            - 0354, 1946 - 1967, 193
            - 0355, 1946 - 1967, 194
            - 0357, 1946 - 1967, 195
            - 0360, 1947 - 1967, 196
            - 0361, 1947 - 1967, 197
            - 0365, 1947 - 1967, 198
            - 0366, 1947 - 1967, 199
            - 0367, 1947 - 1973, 200
            - 0378, 1947 - 1977, 201
            - 0381, 1947 - 1967, 202
            - 0388, 1947 - 1973, 203
            - 0395, 1948 - 1977, 204
            - 0396, 1947 - 1970, 205
            - 0399, 1947 - 1973, 206
            - 0400, 1947 - 1974, 207
            - 0401, 1948 - 1967, 208
            - 0402, 1948 - 1971, 209
            - 0403, 1948 - 1968, 210
            - 0404, 1948 - 1968, 211
            - 0407, 1948 - 1968, 212
            - 0411, 1948 - 1978, 213
            - 0416, 1948 - 1969, 214
            - 0417, 1948 - 1967, 215
            - 0430, 1948 - 1968, 216
            - 0434, 1948 - 1967, 217
            - 0437, 1948 - 1979, 218
            - 0442, 1948 - 1978, 219
            - 0447, 1948 - 1968, 220
            - 0448, 1948 - 1967, 221
            - 0457, 1948 - 1974, 222
            - 0465, 1949 - 1968, 223
            - 0474, 1949 - 1975, 224
            - 0484, 1949 - 1973, 225
            - 0490, 1949 - 1967, 226
            - 0496, 1949 - 1972, 227
            - 0502, 1949 - 1979, 228
            - 0511, 1950 - 1968, 229
            - 0512, 1950 - 1975, 230
            - 0514, 1950 - 1968, 231
            - 0515, 1950 - 1968, 232
            - 0530, 1950 - 1969, 233
            - 0537, 1950 - 1967, 234
            - 0541, 1950 - 1973, 235
            - 0542, 1950 - 1973, 236
            - 0543, 1950 - 1968, 237
            - 0547, 1950 - 1970, 238
            - 0550, 1951 - 1977, 239
            - 0551, 1951 - 1968, 240
            - 0557, 1951 - 1967, 241
            - 0561, 1951 - 1973, 242
            - 0563, 1951 - 1970, 243
            - 0565, 1951 - 1976, 244
            - 0569, 1951 - 1978, 245
            - 0571, 1951 - 1967, 246
            - 0575, 1951 - 1968, 247
            - 0576, 1951 - 1970, 248
            - 0580, 1951 - 1973, 249
            - 0581, 1951 - 1967, 250
            - 0582, 1951 - 1967, 251
            - 0586, 1951 - 1968, 252
            - 0588, 1951 - 1971, 253
            - 0593, 1952 - 1967, 254
            - 0594, 1952 - 1979, 255
            - 0595, 1952 - 1976, 256
            - 0598, 1952 - 1968, 257
            - 0603, 1952 - 1967, 258
            - 0605, 1952 - 1967, 259
            - 0607, 1952 - 1977, 260
            - 0609, 1952 - 1967, 261
            - 0619, 1952 - 1973, 262
            - 0627, 1952 - 1972, 263
            - 0632, 1953 - 1968, 264
            - 0635, 1953 - 1967, 265
            - 0637, 1953 - 1968, 266
            - 0655, 1953 - 1975, 267
            - 0657, 1953 - 1968, 268
            - 0664, 1950 - 1968, 269
            - 0674, 1952 - 1978, 270
            - 0684, 1951 - 1975, 271
            - 0693, 1950 - 1972, 272
            - 0694, 1950 - 1967, 273
            - 0695, 1951 - 1968, 274
            - 0703, 1951 - 1968, 275
            - 0707, 1949 - 1975, 276
            - 0715, 1953 - 1972, 277
            - 0716, 1953 - 1967, 278
            - 0717, 1953 - 1968, 279
            - 0725, 1953 - 1967, 280
            - 0738, 1954 - 1968, 281
            - 0739, 1954 - 1968, 282
            - 0745, 1953 - 1967, 283
            - 0750, 1954 - 1973, 284
            - 0776, 1954 - 1972, 285
            - 0778, 1954 - 1971, 286
            - 0786, 1954 - 1973, 287
            - 0787, 1954 - 1967, 288
            - 0789, 1954 - 1975, 289
            - 0790, 1954 - 1967, 290
            - 0794, 1954 - 1973, 291
            - 0797, 1954 - 1975, 292
            - 0799, 1954 - 1967, 293
            - 0804, 1954 - 1979, 294
            - 0813, 1954 - 1978, 295
            - 0817, 1954 - 1978, 296
            - 0819, 1954 - 1971, 297
            - 0821, 1954 - 1977, 298
            - 0825, 1955 - 1973, 299
            - 0827, 1954 - 1967, 300
            - 0831, 1955 - 1975, 301
            - 0832, 1954 - 1973, 302
            - 0833, 1954 - 1975, 303
            - 0834, 1954 - 1975, 304
            - 0835, 1954 - 1975, 305
            - 0843, 1955 - 1972, 306
            - 0844, 1955 - 1972, 307
            - 0855, 1955 - 1974, 308
            - 0859, 1955 - 1967, 309
            - 0860, 1955 - 1967, 310
            - 0864, 1955 - 1967, 311
            - 0866, 1955 - 1967, 312
            - 0867, 1955 - 1968, 313
            - 0868, 1955 - 1968, 314
            - 0869, 1955 - 1968, 315
            - 0872, 1955 - 1967, 316
            - 0893, 1955 - 1972, 317
            - 0896, 1956 - 1979, 318
            - 0900, 1956 - 1973, 319
            - 0901, 1956 - 1973, 320
            - 0913, 1956 - 1977, 321
            - 0916, 1956 - 1967, 322
            - 0923, 1956 - 1979, 323
            - 0925, 1956 - 1976, 324
            - 0926, 1956 - 1968, 325
            - 0929, 1956 - 1976, 326
            - 0931, 1956 - 1978, 327
            - 0936, 1956 - 1969, 328
            - 0953, 1957 - 1967, 329
            - 0957, 1957 - 1973, 330
            - 0958, 1957 - 1967, 331
            - 0959, 1957 - 1982, 332
            - 0960, 1957 - 1967, 333
            - 0963, 1957 - 1975, 334
            - 0966, 1957 - 1967, 335
            - 0973, 1957 - 1970, 336
            - 0977, 1957 - 1974, 337
            - 0978, 1957 - 1968, 338
            - 0980, 1957 - 1975, 339
            - 0985, 1957 - 1971, 340
            - 0989, 1957 - 1978, 341
            - 0990, 1958 - 1974, 342
            - 0991, 1957 - 1967, 343
            - 0992, 1957 - 1974, 344
            - 1001, 1958 - 1973, 345
            - 1007, 1958 - 1972, 346
            - 1010, 1958 - 1970, 347
            - 1011, 1958 - 1970, 348
            - 1012, 1958 - 1967, 349
            - 1016, 1958 - 1980, 350
            - 1019, 1958 - 1969, 351
            - 1022, 1958 - 1972, 352
            - 1030, 1958 - 1972, 353
            - 1042, 1958 - 1967, 354
            - 1044, 1958 - 1980, 355
            - 1046, 1958 - 1974, 356
            - 1047, 1958 - 1974, 357
            - 1058, 1958 - 1967, 358
            - 1059, 1958 - 1967, 359
            - 1066, 1958 - 1971, 360
            - 1072, 1958 - 1974, 361
            - 1080, 1959 - 1979, 362
            - 1082, 1959 - 1972, 363
            - 1084, 1959 - 1978, 364
            - 1085, 1958 - 1975, 365
            - 1087, 1959 - 1972, 366
            - 1090, 1959 - 1968, 367
            - 1094, 1959 - 1974, 368
            - 1097, 1959 - 1972, 369
            - 1112, 1959 - 1970, 370
            - 1116, 1959 - 1968, 371
            - 1117, 1959 - 1974, 372
            - 1118, 1959 - 1975, 373
            - 1122, 1959 - 1968, 374
            - 1123, 1959 - 1980, 375
            - 1125, 1959 - 1967, 376
            - 1132, 1959 - 1979, 377
            - 1135, 1959 - 1970, 378
            - 1151, 1960 - 1978, 379
            - 1153, 1960 - 1972, 380
            - 1159, 1960 - 1968, 381
            - 1161, 1960 - 1971, 382
            - 1163, 1960 - 1973, 383
            - 1165, 1960 - 1974, 384
            - 1167, 1960 - 1978, 385
            - 1171, 1960 - 1971, 386
            - 1172, 1960 - 1971, 387
            - 1184, 1960 - 1967, 388
            - 1185, 1960 - 1979, 389
            - 1188, 1960 - 1976, 390
            - 1192, 1960 - 1974, 391
            - 1195, 1960 - 1981, 392
            - 1203, 1961 - 1979, 393
            - 1210, 1961 - 1971, 394
            - 1213, 1961 - 1974, 395
            - 1224, 1961 - 1972, 396
            - 1233, 1961 - 1976, 397
            - 1236, 1961 - 1971, 398
            - 1240, 1961 - 1980, 399
            - 1241, 1961 - 1967, 400
            - 1243, 1961 - 1972, 401
            - 1244, 1961 - 1973, 402
            - 1246, 1961 - 1971, 403
            - 1247, 1961 - 1973, 404
            - 1251, 1961 - 1974, 405
            - 1253, 1961 - 1970, 406
            - 1256, 1961 - 1971, 407
            - 1261, 1961 - 1972, 408
            - 1270, 1961 - 1979, 409
            - 1273, 1961 - 1975, 410
            - 1275, 1962 - 1970, 411
            - 1279, 1962 - 1970, 412
            - 1280, 1962 - 1978, 413
            - 1283, 1962 - 1971, 414
            - 1288, 1962 - 1969, 415
            - 1293, 1962 - 1969, 416
            - 1304, 1962 - 1970, 417
            - 1305, 1962 - 1968, 418
            - 1307, 1962 - 1977, 419
            - 1310, 1962 - 1980, 420
            - 1313, 1962 - 1968, 421
            - 1317, 1962 - 1975, 422
            - 1320, 1962 - 1971, 423
            - 1330, 1962 - 1971, 424
            - 1334, 1962 - 1974, 425
            - 1341, 1962 - 1976, 426
            - 1343, 1963 - 1973, 427
            - 1347, 1963 - 1977, 428
            - 1348, 1963 - 1969, 429
            - 1350, 1963 - 1971, 430
            - 1351, 1962 - 1971, 431
            - 1352, 1963 - 1967, 432
            - 1353, 1963 - 1979, 433
            - 1358, 1963 - 1981, 434
            - 1359, 1963 - 1975, 435
            - 1360, 1963 - 1969, 436
            - 1361, 1963 - 1970, 437
            - 1362, 1963 - 1967, 438
            - 1363, 1963 - 1968, 439
            - 1376, 1963 - 1975, 440
            - 1384, 1963 - 1975, 441
            - 1387, 1963 - 1978, 442
            - 1394, 1963 - 1975, 443
            - 1398, 1963 - 1978, 444
            - 1399, 1963 - 1970, 445
            - 1401, 1963 - 1977, 446
            - 1405, 1963 - 1974, 447
            - 1408, 1963 - 1971, 448
            - 1412, 1963 - 1968, 449
            - 1414, 1963 - 1972, 450
            - 1418, 1963 - 1975, 451
            - 1419, 1964 - 1971, 452
            - 1421, 1964 - 1972, 453
            - 1425, 1963 - 1971, 454
            - 1433, 1963 - 1969, 455
            - 1436, 1964 - 1972, 456
            - 1438, 1964 - 1971, 457
            - 1439, 1964 - 1970, 458
            - 1445, 1964 - 1972, 459
            - 1458, 1964 - 1974, 460
            - 1459, 1964 - 1982, 461
            - 1460, 1964 - 1976, 462
            - 1462, 1964 - 1979, 463
            - 1467, 1964 - 1971, 464
            - 1473, 1964 - 1975, 465
            - 1474, 1965 - 1975, 466
            - 1475, 1965 - 1973, 467
            - 1476, 1965 - 1975, 468
            - 1484, 1965 - 1969, 469
            - 1487, 1965 - 1979, 470
            - 1489, 1965 - 1971, 471
            - 1491, 1965 - 1975, 472
            - 1496, 1965 - 1977, 473
            - 1503, 1965 - 1972, 474
            - 1505, 1965 - 1975, 475
            - 1511, 1965 - 1977, 476
            - 1512, 1965 - 1972, 477
            - 1514, 1965 - 1975, 478
            - 1516, 1965 - 1974, 479
            - 1518, 1965 - 1976, 480
            - 1523, 1966 - 1980, 481
            - 1526, 1965 - 1977, 482
            - 1528, 1966 - 1981, 483
            - 1534, 1966 - 1978, 484
            - 1538, 1966 - 1979, 485
            - 1539, 1966 - 1971, 486
            - 1540, 1965 - 1975, 487
            - 1542, 1966 - 1973, 488
            - 1543, 1966 - 1979, 489
            - 1544, 1966 - 1977, 490
            - 1545, 1966 - 1977, 491
            - 1551, 1966 - 1979, 492
            - 1553, 1966 - 1971, 493
            - 1555, 1966 - 1971, 494
            - 1556, 1966 - 1980, 495
            - 1558, 1966 - 1973, 496
            - 1560, 1966 - 1981, 497
            - 1561, 1966 - 1974, 498
            - 1563, 1966 - 1972, 499
            - 1566, 1966 - 1979, 500
            - 1567, 1966 - 1970, 501
            - 1568, 1966 - 1970, 502
            - 1579, 1966 - 1973, 503
            - 1581, 1966 - 1973, 504
            - 1582, 1967 - 1981, 505
            - 1583, 1967 - 1982, 506
            - 1592, 1967 - 1975, 507
            - 1594, 1967 - 1972, 508
            - 1595, 1967 - 1972, 509
            - 1605, 1966 - 1973, 510
            - 1606, 1966 - 1981, 511
            - 1608, 1966 - 1976, 512
            - 1609, 1967 - 1982, 513
            - 1613, 1967 - 1971, 514
            - 1618, 1966 - 1976, 515
            - 1619, 1966 - 1973, 516
            - 1620, 1966 - 1976, 517
            - 1623, 1967 - 1975, 518
            - 1641, 1967 - 1972, 519
            - 1643, 1967 - 1972, 520
            - 1644, 1967 - 1972, 521
            - 1646, 1967 - 1975, 522
            - 1647, 1967 - 1972, 523
            - 1649, 1967 - 1973, 524
            - 2003, 1967 - 1977, 525
            - 2004, 1967 - 1977, 526
            - 2009, 1967 - 1978, 527
            - 2010, 1967 - 1979, 528
            - 2011, 1967 - 1970, 529
            - 2012, 1967 - 1975, 530
            - 2013, 1967 - 1975, 531
            - 2017, 1967 - 1971, 532
            - 2018, 1967 - 1974, 533
            - 2021, 1967 - 1971, 534
            - 2028, 1966 - 1976, 535
            - 2029, 1967 - 1973, 536
            - 2030, 1967 - 1976, 537
            - 2033, 1968 - 1972, 538
            - 2034, 1967 - 1972, 539
            - 2035, 1967 - 1977, 540
            - 2038, 1967 - 1979, 541
            - 2043, 1967 - 1982, 542
            - 2045, 1967 - 1971, 543
            - 2048, 1967 - 1978, 544
            - 2051, 1967 - 1980, 545
            - 2052, 1967 - 1972, 546
            - 2053, 1967 - 1974, 547
            - 2054, 1967 - 1971, 548
            - 2055, 1967 - 1972, 549
            - 2056, 1967 - 1979, 550
            - 2057, 1967 - 1978, 551
            - 2059, 1967 - 1981, 552
            - 2064, 1967 - 1973, 553
            - 2065, 1967 - 1974, 554
            - 2068, 1967 - 1974, 555
            - 2071, 1967 - 1980, 556
            - 2072, 1967 - 1978, 557
            - 2073, 1967 - 1977, 558
            - 2088, 1968 - 1976, 559
            - 2089, 1968 - 1973, 560
            - 2091, 1968 - 1973, 561
            - 2093, 1968 - 1974, 562
            - 2094, 1968 - 1977, 563
            - 2095, 1968 - 1980, 564
            - 2102, 1967 - 1975, 565
            - 2104, 1967 - 1976, 566
            - 2107, 1968 - 1976, 567
            - 2109, 1968 - 1978, 568
            - 2111, 1968 - 1970, 569
            - 2113, 1968 - 1973, 570
            - 2121, 1968 - 1975, 571
            - 2126, 1968 - 1975, 572
            - 2128, 1968 - 1980, 573
            - 2129, 1968 - 1976, 574
            - 2130, 1968 - 1973, 575
            - 2133, 1968 - 1975, 576
            - 2134, 1968 - 1976, 577
            - 2137, 1968 - 1975, 578
            - 2140, 1968 - 1975, 579
            - 2145, 1968 - 1971, 580
            - 2146, 1968 - 1971, 581
            - 2147, 1968 - 1970, 582
            - 2148, 1968 - 1974, 583
            - 2151, 1968 - 1973, 584
            - 2160, 1968 - 1980, 585
            - 2161, 1968 - 1980, 586
            - 2162, 1968 - 1975, 587
            - 2164, 1968 - 1980, 588
            - 2169, 1968 - 1973, 589
            - 2171, 1968 - 1972, 590
            - 2176, 1968 - 1976, 591
            - 2180, 1968 - 1978, 592
            - 2182, 1968 - 1973, 593
            - 2183, 1968 - 1977, 594
            - 2185, 1968 - 1979, 595